【裁判字號】    99,上訴,272
【裁判日期】    990325
【裁判案由】    妨害風化
【裁判全文】
臺灣高等法院刑事判決                 99年度上訴字第272號
上  訴  人
即  被  告  乙○○
上列上訴人因妨害風化案件，不服臺灣臺北地方法院98年度訴字
第1405號，中華民國98年12月4日第一審判決（起訴案號：臺灣
臺北地方法院檢察署98年度偵字第14889號），提起上訴，本院
判決如下：
    主  文
上訴駁回。
    事  實
一、乙○○曾於民國96年間因詐欺案件，經臺灣桃園地方法院以
    97年度桃簡字第1517號判處有期徒刑6月，減為有期徒刑3月
    確定，嗣於98年1月5日易科罰金執行完畢。
二、吳昭程（經原審判決有期徒刑三月確定）、乙○○為賺取生
    活費用，竟共同基於意圖使女子與他人為性交之行為，而媒
    介以營利之犯意聯絡，由吳昭程於98年6月16日凌晨1時20分
    前之某時許，在臺北市○○區○○街、成都路附近一帶，向
    往來之不特定男客拉客，媒介應召女子甲○○（大陸地區人
    民）以每次新台幣（下同）3,00 0元至3,500元之代價，與
    不特定男客從事性交易，吳昭程、乙○○再從中抽取不詳之
    報酬謀利，嗣於同日凌晨1時20分許，臺北市政府警察局大
    同分局（下稱大同分局）建成派出所警員江晚誠、王添福、
    林奕輝及警備隊警員王新弘正在該處執行正俗掃黃專案勤務
    ，吳昭程主動上前詢江晚誠等人問是否欲從事性交易，江晚
    誠等人佯以應允後，吳昭程隨即通知乙○○帶同江晚誠等人
    前往臺北市○○區○○路66號「函舍旅社」117室等候，迨
    吳昭程帶同甲○○前往函舍旅館117室欲從事性交易之際，
    為江晚誠等人當場表明身分而查獲。
三、案經大同分局報告臺灣臺北地方法院檢察署檢察官檢察官偵
    查起訴。
    理  由
壹、程序部分：
    按被告以外之人於審判外之言詞或書面陳述，除法律有規定
    者外，不得作為證據，刑事訴訟法第159條第1項定有明文。
    此乃現行刑事訴訟法為保障被告之反對詰問權，對於具有虛
    偽危險性之傳聞證據原則上予以排除，以求實體真實之發現
    ，並於同法第159條之1至第159條之5規定例外得為證據之情
    形。又被告以外之人於審判外之陳述，雖不符前4條（即第
    159條之1至第159條之4）之規定，而經當事人於審判程序同
    意作為證據，法院審酌該言詞陳述或書面陳述作成時之情況
    ，認為適當者，亦得為證據。當事人、代理人或辯護人於法
    院調查證據時，知有第159條第1項不得為證據之情形，而未
    於言詞辯論終結前聲明異議者，視為有前項之同意，刑事訴
    訟法第159條之5定有明文。被告乙○○對於本院以下援用之
    審判外之供述證據，均不爭執其證據能力，經本院審酌該等
    陳述作成時之情況，認為適當，揆諸前揭規定，均得為證據
    。
貳、實體部分：
一、訊據被告乙○○雖不否認有帶同警員江晚誠、汪添福、林奕
    輝及王新弘前往函舍旅社117室之事實，惟矢口否認有何上
    開犯行，辯稱：當時被告吳昭程打電話給伊表示路不熟，叫
    伊幫忙帶人去賓館開房間，伊以為是被告吳昭程的朋友云云
    。
二、查證人甲○○如何於上開時地在函舍旅館房間內欲與假扮男
    客之員警江晚誠等人從事性交易，經警查獲一情，此為被告
    乙○○所不否認，並據共同被告吳昭誠供述明確，及證人甲
    ○○於檢察官訊問時證述明確。被告乙○○雖以上揭情詞置
    辯，惟查：
（一）被告乙○○於偵查中供稱：被告吳昭程在電話中向伊說若
      客人嫌小姐不漂亮的話可以換等語（見偵查卷第58頁），
      且證人甲○○於偵查中亦結證稱：被告吳昭程告訴伊最少
      可收2,000、3,000元，伊進房間時有聽到被告乙○○向客
      人講要3,000元，沒有說要給何人，還沒談到細節，警方
      就表明身分等語（見偵查卷第56頁）。
（二）證人即當日查獲被告之員警江晚誠，於原審審理時結證稱
      ：「當時我和我派出所3個同仁共4個同仁，便衣喬裝在成
      都路漢中街便衣喬裝，然後吳昭程先生走過來詢問我們四
      位便衣員警，說有幼齒的妹妹可以接受嗎？並且說服務都
      不錯，當吳昭曾說代價是3500元，我們就跟他說可不可以
      3000元成交，我們還有問他說是看MTV還是作全套的性交
      易，然後吳昭程就回答是全套性交易，並且把我們帶到1
      個路口我忘記是哪1個路口，把我們交給乙○○，乙○○
      問我們是不是要住宿開房間，然後要開幾間房間，我們回
      答開兩間，乙○○把我們帶到函舍旅館，末約大概10至20
      分鐘，就1名大陸女子甲○○，甲○○進來旅社房間，甲
      ○○詢問我們滿不滿意？如果滿意就要付錢，這個時候我
      們就出示證件將這個甲○○還有乙○○，還有樓下的吳昭
      程一起逮捕，全程都有錄音」、「大約都是我們問她說會
      不會騙我們，會不會到時候沒有小姐來，或者是從頭到尾
      都是一個騙局類似這樣子的話。乙○○就回答說應該不會
      ，就大概是吳昭程所講的這樣子」、「當時就是問說聽說
      西門町很多不是性交易是陪看MTV的，然後今天到底是不
      是看MTV的，乙○○說（台語）你跟吳怎麼講就是怎麼樣
      ，意思就是說你當初跟吳昭程怎麼說的就是這樣，怎麼協
      議就是協議的內容」、「乙○○沒有說，是甲○○一進來
      就問我說大哥你滿不滿意，滿意的話要先收3000元」等語
      （見原審卷第41至第42頁）；再參酌卷附之現場錄音光碟
      經原審於準備程序當庭勘驗結果，大同分局建成派出所警
      員江晚誠、王添福、林奕輝及王新弘因執行正俗掃黃勤務
      而佯與被告吳昭程談妥以3,000元之價格從事性交易後，
      共同被告吳昭程隨即通知被告乙○○前來帶同江晚誠等人
      前往函舍旅社開房間，共同被告吳昭程當場告知被告乙○
      ○價格為3,000元，被告乙○○並向江晚誠等人稱「MTV的
      小姐服務都跟我們的差很多」、「你看覺得醜，我再幫你
      帶啊，但是房間要先開」等語，核與上開錄音譯文內容相
      符等情，有原審98年9月18日準備程序筆錄1紙在卷可參，
      縱然如證人江晚誠所言在房間內是證人甲○○說要收3000
      元而非被告乙○○等語，益徵被告乙○○對於吳昭程媒介
      甲○○與男客從事性交易一事，顯然知情，並受被告吳昭
      程之指示，帶同江晚誠等人前往函舍旅社等候應召女子。
      縱然如證人江晚誠所言在房間時是證人甲○○說要收3000
      元而非被告乙○○等語，亦不影響被告乙○○確實知道被
      告吳昭誠欲媒介證人甲○○以300元與江晚誠性交易一事
      ，是被告乙○○與被告吳昭程間確有犯意之聯絡及行為之
      分擔甚明。從而，被告乙○○上開所辯，委不足採。
（三）綜上所述，本件事證明確，被告乙○○犯行洵堪認定，應
      依法論科。至被告乙○○聲請傳喚證人甲○○至本院作證
      伊在房間內並未說要3000元一事，然如前所述本件事證已
      臻明確，此項事由，並不會影響被告之犯行認定，故無再
      傳訊必要，附此敘明。
三、核被告乙○○所為，係犯刑法第231條第1項意圖使女子與他
    人為性交之行為而媒介以營利罪。被告乙○○與吳昭程間有
    犯意之聯絡及行為之分擔，應以共同正犯論處。又被告乙○
    ○有事實欄所載之前案及執行資料，有被告乙○○之臺灣高
    等法院被告前案紀錄表1紙附卷可證，其受徒刑之執行完畢
    後，5年以內故意再犯本件有期徒刑以上之罪，為累犯，應
    依刑法第47條第1項之規定加重其刑。
四、原審認被告罪證明確，適用刑法第28條、第231條第1項、第
    47條第1項，刑法施行法第1條之1之規定，及審酌被告為賺
    取生活費用，竟媒介應召女子從事性交易，並從中抽佣牟利
    ，破壞社會善良風俗，惟被告乙○○雖未坦承犯行，然其並
    非立於主導地位，再參酌被告之智識程度、生活狀況等一切
    情狀，量處有期徒刑3月，並均諭知易科罰金之折算標準，
    其認事用法及量刑，均無不合，被告仍執前詞提起上訴，指
    摘原判決不當，為無理由，其上訴應予駁回。
據上論斷，應依刑事訴訟法第368條，判決如主文。
本案經檢察官鄭龍照到庭執行職務。
中    華    民    國    99    年    3     月    25    日
                  刑事第三庭審判長法  官   陳博志
                                  法  官   許文章
                                  法  官   陳德民
以上正本證明與原本無異。
如不服本判決，應於收受送達後十日內向本院提出上訴書狀，其
未敘述上訴之理由者並得於提起上訴後十日內向本院補提理由書
（均須按他造當事人之人數附繕本）「切勿逕送上級法院」。
                                  書記官   高麗雯
中    華    民    國    99    年    3     月    25    日
參考法條：刑法第231條
中華民國刑法第231條
（圖利使人為性交或猥褻罪）
意圖使男女與他人為性交或猥褻之行為，而引誘、容留或媒介以
營利者，處 5 年以下有期徒刑，得併科 10 萬元以下罰金。以
詐術犯之者，亦同。
公務員包庇他人犯前項之罪者，依前項之規定加重其刑至二分之
一。

司法院資訊處製作；財團法人民間司法改革基金會備份。
